【裁判字號】    92,易緝,53
【裁判日期】    920310
【裁判案由】    詐欺
【裁判全文】
臺灣臺中地方法院刑事判決                          九十二年度易緝字第五三號
    公  訴  人  臺灣臺中地方法院檢察署檢察官
    被      告  甲○○
右列被告因詐欺案件，經檢察官提起公訴（九十一年度偵字第九四０一號），本院判
決如左：
    主  文
甲○○共同連續意圖為自己及他人不法之所有，以詐術使人將本人之物交付，未遂，
累犯，處有期徒刑肆月，如易科罰金，以參佰元折算壹日。扣案之華網科技多媒體公
司名義信封壹張、美國線上時代華納公司簡介壹張、刮刮樂彩券貳張，均沒收之。
    事  實
一、甲○○於民國八十六年間因違反麻醉藥品管理條例案件，經臺灣士林地方法院判
    處有期徒刑四月確定，於八十六年六月十二日易科罰金執行完畢，竟仍不知謹慎
    行事，與其兄黃威凱（已先行判決）二人，均明知號稱「美國線上時代華納公司
    」為經營刮刮樂之詐騙集團，其方式係誘使接獲刮刮樂信函之不特定人核對信函
    內所載獎項，誤認己身中獎，俟不特定人依信函內所載之公司電話號碼，去電查
    證時施以詐術，要求中獎人繳交百分之十五之獎金所得稅，使不特定人陷於錯誤
    ，而如數匯交款項之情形，竟仍受僱於該集團內某真實姓名、年籍不詳自稱姓「
    黃」之成年男子，共同意圖為自己及他人不法之所有，並基於概括之犯意，由該
    「黃」姓男子指示黃威凱、甲○○兄弟擔任寄送刮刮樂信函之工作，即於九十一
    年四月二十日上午八時許、同年四月二十七日上午八時許、同年五月四日上午八
    時許，分別在臺中市○○○○道下、臺中市○○路與文心路口、臺中市○○○○
    道下，每次由該「黃」姓男子交付約五百封刮刮樂信函給黃威凱兄弟二人，再由
    其二人共同連續持往臺中縣至新竹縣間之各郵局郵筒，以每次投遞五至十封信函
    之方式，將信函寄出，以避免被郵局發現異樣。每次擔任投遞工作則由該「黃」
    姓男子交付黃威凱新臺幣（下同）五千元之報酬花用，前後三次共獲得一萬五千
    元之不法利潤，黃威凱再供給甲○○吃住得利。嗣於九十一年五月十日晚上十一
    時十分，在臺中市○○路○段十七號十二樓，因黃威凱涉嫌毒品案件被通緝為警
    查獲而詐欺未遂，並扣得華網科技多媒體公司名義信封一張、美國線上時代華納
    公司簡介一張、刮刮樂彩券二張等物。
二、案經彰化縣警察局鹿港分局報請臺灣臺中地方法院檢察署檢察官偵查起訴。
    理  由
一、訊據被告甲○○固坦承於前開時地與其兄黃威凱一起為「黃」姓男子投遞信函之
    事實，惟矢口否認有何詐欺之犯行，辯稱：伊投遞時並不知道那些信函是騙人之
    刮刮樂，一直到警局拆開信函時才知道那些信函之內容有問題云云。惟查被告甲
    ○○於警偵訊時自承：伊拆開信函後知道是刮刮樂之詐騙信函，伊因好奇胞兄所
    做工作才加入該集團，伊投遞時知道那些信函有問題等語不諱。核與共同被告黃
    威凱於警偵訊時供稱：伊最後一次有拆開信函看，知道是刮刮樂後也寄出五百封
    ，伊知道這是違法之不正當工作等情相符。並有九十一年四月十八日聯合報廣告
    一則、華網科技多媒體公司名義信封一張、美國線上時代華納公司簡介一張、刮
    刮樂彩券二張附卷可稽。又參以被告甲○○於偵審時自承「黃」姓男子交代每次
    一個郵筒只能投遞五至十封信函乙節，按為人投遞信件通常不會限制一個郵筒可
    投遞幾封信件，本件「黃」姓男子交代被告黃威凱、甲○○先弟二人一個郵筒只
    能投遞五至十封信函，與正常投遞工作顯然有異，依此，益認被告甲○○對於其
    所投遞信函係刮刮樂詐騙信函之情有所知悉。是被告甲○○辯稱：伊一直到警局
    拆開信函時才知道那些信函之內容有問題云云，顯係事後卸責之詞，不足採信，
    其犯行堪予認定。
二、查本件僅能證明被告黃威凱、甲○○兄弟為「黃」姓男子寄送騙人之刮刮樂信函
    ，而無積極證據足以證明有何被害人因此陷於錯誤，而匯交獎金所得稅之情形。
    故核被告甲○○所為，係犯刑法第三百三十九條第三項、第一項之詐欺取財未遂
    罪。公訴人認被告甲○○係犯刑法第三百三十九條第一項之詐欺取財既遂罪，尚
    有未洽。被告甲○○已著手於詐欺行為之實行而不遂，為未遂犯，依刑法第二十
    六條前段規定，予以減輕其刑。被告甲○○、黃威凱與真實姓名、年籍不詳自稱
    姓「黃」之成年男子間，有犯意聯絡及行為分擔，為共同正犯。被告甲○○先後
    數次犯行，時間緊接，所犯罪名相同，顯係基於概括之犯意為之，為連續犯，應
    依刑法第五十六條之規定以一罪論，並加重其刑。再查被告甲○○於八十六年間
    因違反麻醉藥品管理條例案件，經臺灣士林地方法院判處有期徒刑四月確定，於
    八十六年六月十二日易科罰金執行完畢，有被告甲○○之刑案資料查註紀錄表及
    臺灣高等法院被告全國前案紀錄表在卷可稽，其受有期徒刑執行完畢後，於五年
    以內再犯本件有期徒刑以上之罪，為累犯，應依刑法第四十七條規定加重其刑。
    本件被告甲○○之刑有二種加重事由及一種減輕事由，應先遞加後減之。爰審酌
    被告甲○○受僱從事刮刮樂信函之投遞，寄發大量不實之刮刮樂彩券，著手向社
    會大眾詐取財物，嚴重影響社會經濟秩序，惡性非輕，且犯後於本院審理時猶飾
    詞圖卸，本不宜輕罰，惟念及被告甲○○僅跟隨其兄黃威凱為投遞刮刮樂信函之
    工作，實際所獲得之報酬不多，情節較輕等一切情狀，量處如主文所示之刑，並
    諭知易科罰金之折算標準。扣案之華網科技多媒體公司名義信封一張、美國線上
    時代華納公司簡介一張、刮刮樂彩券二張等物，係被告甲○○、黃威凱與共犯「
    黃」姓男子所有供本件犯罪所用之物，業經被告供明在卷，依刑法第三十八條第
    一項第二款之規定沒收之。
據上論斷，應依刑事訴訟法第二百九十九條第一項前段，刑法第二十八條、第五十六
條、第三百三十九條第三項、第一項、第二十六條前段、第四十七條、第四十一條第
一項前段、第三十八條第一項第二款，罰金罰鍰提高標準條例第一條前段、第二條，
判決如主文。
中      華      民      國    九十二    年      三      月      十      日
                                臺灣臺中地方法院刑事第四庭
                                    法  官  張  靜  琪
右正本證明與原本無異。
如不服本判決，應於判決送達後十日內向本院提出上訴狀，上訴於臺灣高等法院臺中
分院( 須附繕本 )。
                                    書記官
中      華      民      國    九十二    年      三     月       十      日
附錄論罪科刑法條
刑法第三百三十九條
意圖為自己或第三人不法之所有，以詐術使人將本人或第三人之物交付者，處五年以
下有期徒刑、拘役或科或併科一千元以下罰金。
以前項方法得財產上不法之利益或使第三人得之者，亦同。
前二項之未遂犯罰之。


司法院資訊處製作；財團法人民間司法改革基金會備份。
